【裁判字號】    89,易,161
【裁判日期】    890531
【裁判案由】    竊盜
【裁判全文】
臺灣新竹地方法院刑事判決                        八十九年度易字第一六一號
    公  訴  人  臺灣新竹地方法院檢察署檢察官
    被      告  丁○○
右列被告因竊案件，經檢察官提起公訴（八十八年度偵緝字第四八九號、八十八年
度偵字第八三八四號）及移送併辦（八十九年度偵字第五九七號），本院判決如左：
    主  文
丁○○共同連續竊，處有期徒刑拾月。
    事  實
丁○○曾有違反肅清煙毒條例前科（不構成累犯），詎仍不知悔改，復意圖為自己不
法之所有，而基於概括之犯意，連續（一）於民國八十八年六月四日十三時三十分許
，在新竹縣竹東鎮○○路三九號壬○○經營之龍客多餐廳內物品陳列架上，趁壬○○
入內上廁所不注意之際，竊取壬○○所有之白葡萄酒一箱（內有十二瓶）得手。（二
）又於八十八年九月底某日，在新竹縣竹北市○○街三三六號甲○○經營之雜貨店前
，乘甲○○卸貨後入店不注意時，竊取甲○○所有置於店門前之美樂啤酒一箱得手。
（三）復於八十八年十月初某日，在新竹市○○路○段五二七號丙○○經營之瑞財商
店前，乘丙○○僱用之店員不注意時，竊取丙○○所有堆放店門前之台灣啤酒二箱得
手。（四）又於八十八年十月初某日，在新竹縣竹北市崇義里十二鄰山腳八０號庚○○經營之雜貨店前，乘庚○○不注意之際，竊取庚○○堆放在店門前之美樂啤酒二箱
得手。（五）又承前概括之犯意，並與乙○○（民國六十一年一月二十三日生，另由
檢察官偵查）共同基於概括之犯意聯絡，先於八十八年十月下旬某日上午十一時許，
在新竹縣竹東鎮○○路與北興路口，見某不詳年籍姓名者以小貨車載運飲料、酒類，
乃趁該不詳年籍姓名者下車，並將該小貨車停留該處，而未有人留守不注意之際，即
由其負責在車上把風，乙○○則趁隙迅速將該小貨車櫃門打開，而竊取該不詳年籍姓
名者所有置於車上之高樑酒六瓶得手；再於同日同日下午三時許，在新竹縣芎林鄉上
山村果菜市場對面，又見另某不詳年籍姓名者亦以小貨車載運飲料、酒類，亦趁該不
詳年籍姓名者下車進入某不詳商店內，並將該小貨車停留該處，而未有人留守不注意
之際，改由乙○○負責在車上把風，其則趁隙迅速竊取該另不詳年籍姓名者所有置於
車上之美樂啤酒二十四瓶得手。旋於同日傍晚，至新竹縣芎林鄉○○村○鄰○○街三
九三號辛○○○經營之宏彬商行，將前開竊得之高梁酒六瓶及美樂啤酒二十四瓶售予
辛○○○。（六）丁○○又於八十八年十一月初某日下午，在新竹市○○路五八五號
己○○經營之自由聯盟超商前，乘己○○進貨卸載疏於防範不注意之際，竊取己○○
所有堆放在超商門前之維士比酒二箱得手。嗣於八十八年六月四日十三時三十分許，
其在新竹縣竹東鎮○○路三九號壬○○經營之龍客多餐廳內竊取壬○○所有之白葡萄
一箱後，即遇乙○○駕駛林鴻盛（乙○○之兄）所有之車牌號碼ＪＦ－三八八一號自
用小貨車途經該處，乃央求乙○○順路載送，適壬○○及時發現而記下車號報警，而
經警於八十八年十一月九日，在新竹市○○街循線查獲。案經新竹縣警察局竹東分局
、新竹市警察局先後報告、移送臺灣新竹地方法院檢察署檢察官偵查起訴及移送本院
併案審理。
    理  由
一、訊據被告丁○○矢口否認有竊之犯行，辯稱：伊並無任何竊犯行，事實（一
    ）之部分係屬誤會，當時綽號「阿忠」之不詳年籍姓名朋友在新竹縣竹東鎮中山
    國小請伊喝酒，後綽號「阿忠」之不詳年籍姓名朋友囑伊到旁邊的小店搬一箱酒
    ，惟未說明係何種酒，又因該店內僅有一箱葡萄酒放在陳列架上，故伊即搬回，
    但搬回後，綽號「阿忠」之不詳年籍姓名朋友說搬錯了，伊即將該箱葡萄酒搬回
    該店，事後伊亦有與被害人壬○○和解；另事實（二）至（六）部分，乃純係警
    察借提刑求而承認，伊絕無竊取上開物品，且其中事實（五）部分，證人辛○○○亦否認購買贓物，但因警察一直問證人辛○○○，伊才叫證人辛○○○承認云
    云。然查：
（一）右揭事實業據被告丁○○於警訊及偵查中坦認不諱，核與被害人壬○○、甲○○、丙○○、庚○○、己○○分別於警訊及本院審理時指述之情節相符，並與
      證人戊○○、辛○○○、林鴻盛及共犯乙○○分別於警訊及本院審理時證述之
      情節大致相符，復有被害人壬○○簽具之贓證物品領據一紙附卷可稽。
（二）次查，被告就事實（一）部分雖辯稱係綽號「阿忠」朋友叫伊去拿酒云云，然
      被告於歷次訊問時均無未指出綽號「阿忠」者之任何資料（包括年籍、姓名、
      住所、聯絡電話．．．等）以供查證，則是否果有「阿忠」其人，已非無可疑
      。又被告同時辯稱綽號「阿忠」之朋友係囑伊至「阿忠」家附近小店拿酒云云
      ，則該綽號「阿忠」者倘確係住在被害人壬○○經營之龍客多餐廳附近（按即
      被告所辯該小店在「阿忠」及被害人壬○○經營之龍客多餐廳附近），綽號「
      阿忠」者何不自行回去拿酒，反而囑由被告去拿酒？況被告於本院初訊時乃先
      供稱：伊拿錯酒後，約二十分鐘即拿回去還云云，惟證人乙○○於本院審理時
      卻證稱伊當時係載被告到竹東郵局下車，竹東郵局距中山國小走路約須十分鐘
      ，且本案係事發後警察查到車號，並通知伊去作筆錄，伊即在竹東郵局找到被
      告，當時被告沒有與其他人在一起，只有被告一人，伊即載被告回去還酒，期
      間約隔一、二小時等語，顯與被告所辯與綽號「阿忠」之朋友在中山國小喝酒
      ，伊發現拿錯酒後約二十分鐘即拿回去還等情完全不符。此外，參以被告果真
      係欲至被害人壬○○經營之龍客多餐廳附近小店拿酒，而誤入被害人壬○○經
      營之龍客多餐廳，亦應先詢問店主確認或打招呼，然被告乃竟逕自取走一箱白
      葡萄酒，亦顯與常理有違。據此，足見被告此部分之所辯根本係狡卸之詞，洵
      無足採。
（三）第查，被告於警、偵訊時均就（二）至（六）之事實供認不諱，且非但未於檢
      察官偵訊時為刑求之抗辯，甚至於檢察官主動訊以警察界提時有無刑求時，亦
      陳稱未被刑求逼供，是被告於本案審理時始翻異供述，並辯稱係受刑求逼供云
      云，應非可採。況被告於八十八年十一月十一日經新竹縣警察局竹東分局借訊
      時已供認事實（五）部分之竊盜犯行，迄至八十八年十一月二十二日檢察官偵
      訊時，亦就事實（一）部分之竊盜犯行辯稱係拿錯酒，然仍就事實（五）部分
      之竊盜犯行供認不諱，此亦足見被告所為刑求之抗辯確非可採。再者，被害人
      丙○○、己○○於失竊後均未曾報警，亦據被害人丙○○、己○○於本院審理
      時到庭陳述屬實，則被告倘未有此竊盜犯行，並自白犯罪，警方如何能知悉被
      告此部分之犯行？據此，顯然被告此部分之自白，亦足證確與事實相符。從而
      ，被告於警、偵訊中就事實（二）至（六）竊盜犯行之自白，顯係出於自由意
      志而為供述，應堪予認定。綜上，本件事證已臻明確，被告犯行洵堪認定。
二、核被告所為係犯刑法第三百二十條第一項之竊罪。又被告與共犯乙○○就事實
    （五）之二次竊盜犯行部分，有共同之犯意聯絡及行為之分擔，均為共同正犯。
    又被告先後七次犯行（其中事實（五）之部分係二次犯行），時間緊接，手法大
    致相同，反覆為之，所犯又係構成要件相同之罪名，顯係基於概括之犯意為之，
    應依連續犯論以一罪，並依法加重其刑。另併案之事實（五）部分雖未經檢察官
    起訴，惟此部分與公訴意旨有連續犯之裁判上一罪關係，自為本件起訴效力範圍
    所及，本院自得併予審理，附此敘明。爰審酌被告曾犯煙毒前科，有卷附臺灣新
    竹地方法院檢察署刑案資科查註紀錄表及臺灣高等法院被告全國前案紀錄表可稽
    ，竟不思自省，又連續為多次竊盜犯行，顯然惡性非輕，且犯罪後又多方飾詞狡
    辯，未見悔悟之心，惟念其犯罪之手段、情節及所生危害即被害人所受之損害均
    尚非重大等一切情狀，酌予量處主文所示之刑。
據上論斷，依刑事訴訟法第二百九十九條第一項前段、刑法第二十八條、第五十六條
、第三百二十條第一項、罰金罰鍰提高標準條例第一條前段，判決如主文。
本案經檢察官黃仁宏到庭執行職務。
中      華      民      國    八十九    年      五      月    三十一    日
                                  臺灣新竹地方法院刑事第二庭
                                      法  官     汪  銘  欽
右正本證明與原本無異。
如不服本判決，應於判決送達後十日內向本院提出上訴狀( 應附繕本 )，上訴於
臺灣高等法院。
                                      書記官     朱  志  平
中    華    民    國   八十九    年    五    月     三十一     日
附錄法條：
刑法第三百二十條第一項：
意圖為自己或第三人不法之所有，而竊取他人之動產者，為竊罪，處五年以下有期
徒刑，拘役或五百元以下罰金。


司法院資訊處製作；財團法人民間司法改革基金會備份。
